最高法院刑事判決　　　　　　　　　　　　　　　九十一年度台上字第六○六五號
　　上　訴　人　甲○○
右上訴人因違反麻醉藥品管理條例案件，不服台灣高等法院中華民國九十一年七月十
七日第二審更審判決（九十一年度重上更(三)字第一０三號，起訴案號：台灣桃園地方
法院檢察署八十四年度偵字第一三八九四號），提起上訴，本院判決如左：
    主  文
上訴駁回。
　　理  由
按刑事訴訟法第三百七十七條規定，上訴於第三審法院，非以判決違背法令為理由，
不得為之。是提起第三審上訴，應以原判決違背法令為理由，係屬法定要件。如果上
訴理由狀並未依據卷內訴訟資料，具體指摘原判決不適用何種法則或如何適用不當，
或所指摘原判決違法情事，顯與法律規定得為第三審上訴理由之違法情形，不相適合
時，均應認其上訴為違背法律上之程式，予以駁回。本件原判決撤銷第一審關於上訴
人甲○○非法販賣化學合成麻醉藥品部分之罪刑判決，改判論上訴人以連續非法販賣
化學合成麻醉藥品，累犯罪，判處有期徒刑伍年肆月。係依憑上訴人於警訊及第一審
審理中坦承：伊向綽號「阿正」以半兩新台幣（下同）三萬五千元買入十八包，一兩
七萬元買入三十七包，買時均已分裝好，以一包二千元售出之事實，證人即製作上訴
人第一次警訊筆錄之警員林鉅程、同時在場另外製作第二次警訊筆錄之警員林清炎及
第三次製作警訊筆錄之警員何玉虎於原審前審證稱：上訴人之警訊筆錄實在等語，扣
案之安非他命伍包（驗前淨重拾點壹捌貳玖公克、驗餘淨重拾點壹柒公克），供
分裝安非他命用之空塑膠袋四十個，卷附憲兵司令部刑事支援中心檢驗結果，認扣案
顆粒確為安非他命之民國八十五年一月六日（八五）綱得字第００一三一號檢驗通知
書一紙等證據資料，而為論斷，已敘述其所憑之證據及認定之理由。而以上訴人否認
販賣安非他命之犯行及所為辯解，為飾卸之詞，並無足取，在理由內依憑調查所得證
據詳加指駁；並說明：（一）上訴人雖於警訊、檢察官偵查及原審訊問時辯稱：係以
原價賣出云云，惟徵諸上訴人所供半兩三萬五千元買入十八包，一兩七萬元買入三十
七包之情事，上訴人平均買入一包（重量約一公克）安非他命之單價，為一千八百九
十二元或一千九百四十四元，嗣其再以每包二千元之價格販出，即實際獲有利差無訛
，故上訴人確有意圖營利而販賣安非他命之犯行。（二）上訴人於警訊中僅供稱：八
十四年九月初開始販賣云云，至有關次數之陳述雖付之闕如，惟其於第一審及原審訊
問時已供認：十月間二次等語，較最初之陳述為詳盡，自得採其較精確之陳述以為採
證。（三）上訴人另稱：伊第一次警訊筆錄，係警方故意誣陷，當時警訊筆錄製作完
成後，伊並未簽名認同，而與警方陷入僵持，嗣伊之姊夫涂乾俊、友人葉錢枝、張幸
雄等人接獲通知趕抵警察局交涉時，伊始簽名云云。惟經原審前審傳訊證人即製作上
訴人第一次警訊筆錄之警員林鉅程、同時在場另外製作第二次警訊筆錄之警員林清炎
及第三次製作警訊筆錄之警員何玉虎均到庭證稱：上訴人之警訊筆錄實在等語，又證
人涂乾俊、張幸雄、葉錢枝於原審前審亦僅證稱：上訴人所爭執者在有否承認販賣之
字句，渠等對經過並不清楚云云，且徵諸上訴人販入後復行販出，此間確有價差存在
，警員林鉅程依據上訴人所述之內容如實製作筆錄，亦無違其內涵之理由。從形式上
觀察，原判決並無違背法令之情形存在。上訴意旨置原判決所為明白論斷於不顧，專
憑其個人之意見，就原判決理由已經詳細說明之事項，及原審採證認事之職權行使，
漫事爭執，或泛言原判決有理由不備、理由矛盾、適用法則不當之違誤，難認已符合
首揭法定之第三審上訴要件。又查：（一）原判決理由已敘明據上訴人於警訊及第一
審之供述，認上訴人於販入後復行販出間，確有價差之存在，自有營利意圖而購入之
心證理由，並無判決理由不備之違法情形，上訴意旨主張原判決未就上訴人以營利為
目的而購入安非他命之證據加以說明，有判決不備理由之違法云云，尚非依據卷內訴
訟資料為指摘之正當第三審上訴理由。（二）原判決既未採信上訴人之辯解，自係認
上訴人提出之裝有機車零件之塑膠袋三份，不足資為有利上訴人之證據，其雖未於判
決理由中明對該三份塑膠袋不予採信之理由，而稍嫌簡略，但此於判決之結果顯無
影響，依刑事訴訟法第三百八十條規定，仍不得據為合法之第三審上訴理由。（三）
證據之取捨，為事實審法院之職權。原判決已敘明上訴人雖辯稱：空塑膠袋係留存供
裝放機車零件云云，惟以扣案之空塑膠袋四十個，及安非他命五包計之，顯少於上訴
人所稱：一次半兩十八包、一次一兩三十七包，共購入五十五包包數之情事，認上訴
人確有販賣事實之心證理由，難認有違經驗法則或論理法則之情形，上訴意旨妄指為
違法，係就原審採證認事職權之適法行使，專執己見，而為爭執，尚非適法之第三審
上訴理由。其上訴違背法律上之程式，應予駁回。
據上論結，應依刑事訴訟法第三百九十五條前段，判決如主文。
中      華      民      國    九十一    年      十      月    二十五    日
                              最高法院刑事第十庭
                                  審判長法官  林  增  福
                                        法官  邵  燕  玲
                                        法官  吳  昆  仁
                                        法官  陳  世  雄
                                        法官  惠  光  霞
      右正本證明與原本無異
                                              書  記  官
中      華      民      國    九十一    年     十一     月      一      日
